# 实收资本因汇率差异有差额，财务报表怎么披露？

提问人：shiyishiren 时间：2018-03-20 20:38:37
中外合资企业，各持股50%，中方实收资本已注资完毕，外方以外币注资，以汇款时汇率折算成人民币，但到款时由于汇率变动导致有差额。外方表示愿意补足差额，但外管局对外资再注资严格审核，目前尚不确定能否注入成功， 那么审计财务报表的实收资本比例披露是按50%比50%列示还是按实际到款比例？附注应该怎么说明比较妥当？
谢谢版主。谢谢各位同仁～～～

回答人：chenyiwei
股权比例根据以注册资本原币币种表示的实缴资本金额计算确定，而不是依据会计上按照记账本位币金额计算的相对比例。你说的“外方以外币注资，以汇款时汇率折算成人民币，但到款时由于汇率变动导致有差额”属于正常情况，外方通常无需补足差额。